【裁判字號】    95,中簡上,155
【裁判日期】    950516
【裁判案由】    違反動產擔保交易法
【裁判全文】
臺灣臺中地方法院刑事判決           95年度中簡上字第155號
上  訴  人  台灣台中地方法院檢察署檢察官
被      告  甲○○
上列上訴人因被告違反動產擔保交易法案件，不服本院臺中簡易
庭中華民國九十五年二月八日九十五年度中簡字第一七二號第一
審判決（聲請簡易處刑案號：臺灣臺中地方法院檢察署九十四年
度撤緩偵字第三五九號）提起上訴，本院管轄第二審之合議庭認
應適用通常程序審理，並逕為第一審判決如下：
    主  文
原判決撤銷。
本件免訴。
    理  由
一、聲請簡易判決處刑意旨略以：甲○○於民國（下同）92年6
    月9日，以動產擔保交易附條件買賣之方式，向春安車業有
    限公司 (下稱春安車業公司）購買車號BZU-109號重型機車
    一部，為動產擔保交易之債務人。雙方約定車款為新臺幣（
    下同）55,360元（聲請書所載48,360元應屬誤植），除頭期
    款5,000元外，甲○○應自92年6月9日起至93年6月20日止，
    以每月為1期，共分12期給付，每期付款4,030元，在價金未
    付清之前，標的物所有權仍屬於春安車業公司所有。詎甲○
    ○給付頭期款5,000元取得上開機車後，竟意圖為自己不法
    之利益，於92年6月13日，將機車出賣予郭永承，之後亦未
    清償任何價款，致使春安車業公司追索無著受有損害，因認
    被告涉有動產擔保交易法第三十八條之罪嫌。
二、按案件曾經判決確定者，應諭知免訴之判決，並得不經言詞
    辯論為之，刑事訴訟法第三百零二條第一款、第三百零七條
    ，分別定有明文。刑事訴訟法第三百零二條第一款規定，案
    件曾經判決確定者，應諭知免訴之判決，所謂曾經判決確定
    ，係指曾經由法院為有罪、無罪、免刑或免訴之判決確定者
    而言，不包括檢察官之不起訴處分（最高法院八十八年度臺
    非字第五七號判決可資參照）。案件曾經判決確定者，應為
    免訴之判決，此項原則關於實質上一罪或裁判上一罪，均有
    其適用。連續犯係裁判上之一罪，其一部分犯罪事實曾經判
    決確定者，其效力當然及於全部，故檢察官復將其他部分重
    行起訴，亦應諭知免訴之判決（最高法院著有四十九年度臺
    非字第二０號判例意旨足參）。復按檢察官依刑事訴訟法簡
    易訴訟程序聲請簡易判決處刑之案件，如法院於審理後，認
    應為無罪、免訴、不受理或管轄錯誤判決之諭知者，應適用
    通常訴訟程序審判之，此為刑事訴訟法第四百五十二條所明
    文規定；對於簡易判決之上訴，準用刑事訴訟法第三編第一
    章及第二章之規定，管轄第二審之地方法院合議庭受理簡易
    判決上訴案件，應依通常程序審理，其認案件有應依通常訴
    訟程序審判誤依簡易判決處刑之情形者，原審所行訴訟程序
    因有重大瑕疵，自應撤銷原判決，逕依通常訴訟程序為第一
    審判決（法院辦理刑事訴訟簡易程序案件應行注意事項第一
    四條意旨參照）。
三、查，本案被告甲○○曾於九十二年六月十八日，與永久輪業
    有限公司（下稱永久公司）簽訂動產擔保附條件買賣契約書
    ，以分期付款方式購買車牌號碼ＰＶ八─四六０號重型機車
    ，約定總價款為七萬九千四百二十元，除自備款八千五百元
    外，餘七萬零九百二十元，分十二期清償，每期於每月二十
    日給付五千九百一十元，並約定將上開機車停放於台中縣大
    里市○○路一四三號之五；然甲○○僅繳納自備款八千五百
    元，即拒不繳納約定之上開分期款項，並意圖不法之利益，
    旋即於九十二年七月八日將上開機車出賣過戶與第三人賴威
    熒，致永久公司受有財產上損害之違反動產擔保交易法案件
    ，經臺灣臺中地方法院檢察署對其上揭犯行聲請簡易判決處
    刑，經本院臺中簡易庭於九十二年十二月十六日以九十二年
    度中簡字第二四八五號簡易判決，判處拘役五十五日確定，
    並於九十三年二月十一日易科罰金執行完畢等情，業據本院
    依職權調閱臺灣臺中地方法院檢察署九十三年度執字第一０
    八九號執行卷宗查核屬實，並有該署九十二年度偵字第二一
    九八八號聲請簡易判決處刑書、本院臺中簡易庭九十二年度
    中簡字第二四八五號簡易判決、臺灣臺中地方法院檢察署刑
    案資料查註紀錄表及臺灣高等法院被告前案紀錄表在卷可稽
    。而本案被告被訴之首開違反動產擔保交易法案件，與前案
    被訴之違反動產擔保交易法案件，其構成要件相同，時間密
    接，顯係基於概括之犯意為之，為連續犯，屬裁判上一罪，
    則本案應為前案確定判決效力所及。公訴人於九十四年十二
    月十七日，就與上開事實為法律同一之案件，向本院重行聲
    請簡易判決處刑，並於九十五年一月十二日繫屬本院，揆諸
    上開說明，本件自應諭知免訴之判決。原審未予詳察，遽予
    論罪科刑，自有未合，檢察官提起上訴，認原審判刑過輕，
    難收警惕之效，固無理由，惟原審判決既有上述可議之處，
    自應由本院將原審判決予以撤銷，改依第一審通常程序審判
    ，而為免訴之判決，並不經言詞辯論為之。
四、本件既為免訴之判決，則檢察官移送併辦之九十五年度偵字
    第八００一號部分，即與本件無裁判上一罪之關係，應退由
    檢察官另為適法之處理。
據上論斷，應依刑事訴訟法第四百五十五條之一第一項、第三項
、第四百五十二條、第四百五十一條之一第四項但書第三款、第
三百六十九條第一項前段、第三百六十四條、第三百零二條第一
款、第三百零七條，判決如主文。
中    華    民    國    95    年    5     月    16    日
                  刑事第三庭   審判長法  官 張 靜 琪
                                     法  官 郭 妙 俐
                                     法  官 吳 進 發
以上正本證明與原本無異。
如不服本判決，應於收受送達後10日內向本院提出上訴書狀（應
附繕本）。
                                    書記官  魏 宏 銘
中    華    民    國    95    年    5     月    16    日


司法院資訊處製作；財團法人民間司法改革基金會備份。
